臺灣高等法院臺中分院刑事判決　　　　96年度上易字第1477號
上　訴　人
即　被　告　丙○○
上列上訴人因違反著作權法案件，不服臺灣彰化地方法院96年度
易字第740號中華民國96年6月28日第一審判決（聲請簡易判決處
刑案號：臺灣彰化地方法院檢察署95年度偵字第11310號），提
起上訴，本院判決如下：
    主  文
原判決撤銷。
丙○○明知係侵害著作財產權之重製物為光碟而散佈，處有期徒
刑陸月，減為有期徒刑參月，如易科罰金，以新台幣壹仟元折算
壹日。緩刑貳年。扣案「宮-野蠻王妃」盜版光碟貳套、「嫁給
百萬富翁」盜版光碟壹套，均沒收。
    事  實
一、丙○○明知「宮-野蠻王妃」、「嫁給百萬富翁」之DVD光碟
    視聽著作，係采昌國際多媒體股份有限公司 (下稱采昌公司
    ) 在我國地區所享有著作財產權之視聽著作，非經采昌公司
    之同意或授權，不得擅自重製或以移轉所有權之方式散布上
    開著作。詎其竟基於明知係侵害著作權之物而散布以營利之
    犯意，未經采昌公司同意，於民國95年10月初，自不詳網站
    購入「宮-野蠻王妃」盜版光碟2套及「嫁給百萬富翁」盜版
    光碟1套後，即於95年10月中旬，在其位於彰化縣大村鄉過
    溝村過溝3巷16號之3住處內，利用其向雅虎奇摩拍賣網站所
    申請帳號「only5614」，在雅虎奇摩拍賣網站上，以每套「
    宮-野蠻王妃」及「嫁給百萬富翁」之盜版光碟新臺幣 ( 下
    同）570元之售價，刊登販賣上開盜版著作光碟之廣告，供
    不特定人上網選購，並以其上開帳號與購買者連絡，俟購買
    者決定購買並將款項匯入其於中華郵政股份有限公司員林郵
    局帳號00000000000000號之帳戶後，再將盜版光碟包裝掛號
    寄送予購買者，而以此方式散佈侵害著作權之重製物。嗣采
    昌公司人員在雅虎奇摩拍賣網站得知丙○○有張貼上開販賣
    「宮-野蠻王妃」及「嫁給百萬富翁」盜版光碟訊息，並投
    標購買上開「嫁給百萬富翁」盜版光碟1套（內含8片），始
    知悉上情，並報警處理，經警於95年10月25日持搜索票前往
    上址搜索，並扣得「宮-野蠻王妃」之盜版光碟2套（即20片
    ）。
二、案經采昌公司訴由內政部警政署保安警察第二總隊第一大隊
    第二中隊報請臺灣彰化地方法院檢察署檢察官聲請以簡易判
    決處刑，由臺灣彰化地方法院依通常程序審判。
    理  由
一、上揭犯罪事實，業據上訴人即被告丙○○（以下稱被告）於
    警訊、偵查、原審及本院審理中坦承不諱，核與告訴代理人
    甲○○於警詢中之指訴之情節相符，並有鑑定報告書、行政
    院新聞局錄影節目審查合格證明書、鑑識報告書、授權合約
    書、蒐證照片、雅虎奇摩拍賣網站網頁擷取畫面附卷，及「
    宮-野蠻王妃」、「嫁給百萬富翁」之盜版光碟扣案，可資
    佐證，本院事證明確，被告犯行堪予認定。
二、核被告所為，係違反著作權法第91條之1第3項前段明知係侵
    害著作財產權之光碟而散布之罪。經查中華民國九十六年罪
    犯減刑條例，於民國96年7月4日經總統令公布，於96年7月1
    6日施行，被告犯罪之時間，係在96年4月24日以前，且所犯
    之罪符合該條例所規定得予減刑之情形，應依該條例諭知其
    宣告刑及減得之刑。原審以被告犯罪事證明確，予以論罪科
    刑，認事用法及量刑，原無不妥之處，惟查原判決未及適用
    中華民國九十六年罪犯減刑條例之規定減刑，既經上訴，仍
    應由本院將原判決予以撤銷改判。爰審酌被告並無前科犯行
    ，素行尚佳，及其犯罪之動機、目的，本件所侵害之盜版光
    碟3套，所生損害尚屬輕微，犯後坦承犯行，態度尚佳等一
    切情狀，量處如主文第二項所示之刑及減得之刑，並諭知易
    科罰金之折算標準。末查被告未曾因故意犯罪受有期徒刑以
    上刑之宣告，有臺灣高等法院被告前案紀錄表在卷可稽，且
    被告於本院審理中，已與告訴人達成和解賠償，告訴人已表
    示不願追究之意，被告經此次教訓，當知警惕守法，應無再
    犯之虞，本院認其所宣告之刑，以暫不執行為適當，依刑法
    第74條第1項第1款之規定，併予宣告緩刑二年，以啟自新。
    扣案之「宮-野蠻王妃」盜版光碟2套及「嫁給百萬富翁」盜
    版光碟1套，應依著作權法第98條宣告沒收。
據上論結，應依刑事訴訟法第369條第1項前段、第364條、第299
條第1項前段，著作權法第91條之1第3項前段、第98條，刑法第1
1條前段、第41條第1項前段、第74條第1項第1款，刑法施行法第
1條之1，中華民國九十六年罪犯減刑條例第2條第1項第3款、第7
條、第9條，判決如主文。
本案經檢察官乙○○到庭執行職務。
中　　華　　民　　國　　96　　年　　10　　月　　2 　　日
            刑事第十一庭  審判長法　官  陳  朱  貴
                                法　官  何  志  通
                                法　官  郭  同  奇
上列正本證明與原本無異。
不得上訴。
                                書記官  康  孝  慈
中　　華　　民　　國　　96　　年　　10　　月　　3 　　日
附錄論罪科刑法條
著作權法第91條之1
擅自以移轉所有權之方法散布著作原件或其重製物而侵害他人之
著作財產權者，處3年以下有期徒刑、拘役，或科或併科新臺幣
五十萬元以下罰金。
明知係侵害著作財產權之重製物而散布或意圖散布而公開陳列或
持有者，處3年以下有期徒刑，得併科新臺幣7萬元以上75萬元以
下罰金。
犯前項之罪，其重製物為光碟者，處6月以上3年以下有期徒刑，
得併科新臺幣20萬元以上2百萬元以下罰金。但違反第87條第4款
規定輸入之光碟，不在此限。
犯前二項之罪，經供出其物品來源，因而破獲者，得減輕其刑。
